fr: Format de l’autographe: Machine à signer; Signature découpée; Signé à la main; Avec inscription (inclut la personnalisation); Signatures multiples; Imprimé/fac-similé; Estampillé; Autre
it: Formato autografo: Autopen; Firma ritagliata; Firmato a mano; Con dedica (include personalizzazione); Firme multiple; Stampato/Facsimile; Timbrato; Altro
el: Μορφή αυτόγραφου: Autopen; Αποκομμένη υπογραφή; Χειρόγραφη υπογραφή; Με αφιέρωση (περιλαμβάνει εξατομίκευση); Πολλαπλές υπογραφές; Εκτυπωμένη/Πανομοιότυπη; Με σφραγίδα; Άλλο
hr-HR: Format autograma: Autopen; Izrezan potpis; Rukom potpisano; S natpisom (uključuje personalizaciju); Više potpisa; Otisnuto/faksimil; Pečatirano; Ostalo
nl: Handtekening formaat: Autopen; Uitgeknipte handtekening; Handgesigneerd; Met inscriptie (inclusief personalisatie); Meerdere handtekeningen; Gedrukt/facsimile; Gestempeld; Overige
pt-PT: Formato de autógrafo: Autopen; Assinatura recortada; Assinado à mão; Com dedicatória (inclui personalização); Múltiplas assinaturas; Impresso/fac-símile; Carimbado; Outros
vi: Định dạng chữ ký: Máy ký tự động; Chữ ký cắt riêng; Ký tay; Ghi tặng (bao gồm cá nhân hóa); Nhiều chữ ký; In/Bản sao; Đóng dấu; Khác
tr: İmza formatı: Otomatik kalem; Kesik imza; Islak imza; Yazılı (kişiselleştirme içerir); Çoklu imza; Basılı/kopya; Kaşeli; Diğer
pt-BR: Formato de autógrafo: Autopen; Assinatura recortada; Assinado à mão; Com dedicatória (inclui personalização); Múltiplas assinaturas; Impresso/Fascímile; Carimbado; Outro
en: Autograph format: Autopen; Cut signature; Hand-signed; Inscribed (includes personalization); Multiple signatures; Printed/facsimile; Stamped; Other
pl: Format autografu: Autopen; Wycięty podpis; Podpis odręczny; Z dedykacją (zawiera personalizację); Wiele podpisów; Drukowany/faksymile; Ostemplowany; Inne
ko: 자필 서명 형식: 자동 서명기(오토펜); 컷 시그니처; 친필 서명; 각인됨(개인화 포함); 다중 서명; 인쇄/팩시밀리; 스탬프; 기타
sv: Utformning av autograf: Autopen; Klippt signatur; Handsignerad; Inskriven (inkluderar personanpassning); Flera signaturer; Tryckt/faksimil; Stämplad; Annat
hu: Autogram formátuma: Autopen; Kivágott aláírás; Kézzel aláírt; Dedikált (személyre szabással együtt); Több aláírás; Nyomtatott/fakszimile; Bélyegzett; Egyéb
nb: Autograf-format: Autopen; Utskåret signatur; Håndsignert; Inskribert (inkluderer personlig tilpasning); Flere signaturer; Trykt/faksimile; Stemplet; Annet
fi: Nimikirjoituksen muoto: Autopen; Leikattu nimikirjoitus; Käsin allekirjoitettu; Omistuskirjoituksella (sisältää personoinnin); Useita nimikirjoituksia; Painettu/Faksimile; Leimattu; Muu
th: รูปแบบลายเซ็น: ออโต้เพน (Autopen); ลายเซ็นบนกระดาษตัด; เซ็นด้วยมือ; มีข้อความกำกับ (รวมถึงการปรับให้เหมาะกับแต่ละบุคคล); หลายลายเซ็น; ลายเซ็นพิมพ์/สำเนา; ประทับตรายาง; อื่นๆ
zh-TW: 親筆簽名格式: 自動簽名機; 剪輯簽名; 親筆簽名; 題字 (包含個人化); 多人簽名; 印刷/複印; 蓋章; 其他
da: Autografformat: Autopen; Udskåret signatur; Håndsigneret; Inskription (inkluderer personlig tilpasning); Flere signaturer; Trykt/faksimile; Stemplet; Andet
ja: サイン形状: オートペン; カットシグネチャー; 直筆サイン入り; インスクリプション入り (パーソナライゼーションを含む); 複数サイン; 印刷・ファクシミリ; スタンプ; その他
es: Formato del autógrafo: Autopen; Firma recortada; Firmado a mano; Con dedicatoria (incluye personalización); Múltiples firmas; Impresa/facsímil; Estampado; Otro
ru: Формат автографа: Автопен; Вырезанная подпись; Подписано вручную; С дарственной надписью (вкл. персонализацию); Несколько подписей; Напечатано / факсимиле; Штамп; Другое
sk-SK: Formát autogramu: Autopen (Strojový podpis); Vystrihnutý podpis; Vlastnoručne podpísané; S venovaním (zahŕňa personalizáciu); Viacero podpisov; Vytlačené/Faksimile; Pečiatka; Iné
lt-LT: Autografo formatas: Automatizuotas parašas („Autopen“); Iškirptas parašas; Pasirašyta ranka; Su užrašu (įskaitant asmeninį pritaikymą); Keli parašai; Atspausdintas / faksimilė; Antspauduota; Kita
ro-RO: Formatul autografului: Autopen; Semnătură decupată; Semnat manual; Inscripționat (include personalizare); Semnături multiple; Imprimat/facsimil; Ștampilat; Altele
sl-SI: Oblika avtograma: Strojni podpis (autopen); Izrezan podpis; Lastnoročno podpisano; Z napisom (vključuje prilagojenost); Več podpisov; Natisnjeno/faksimile; Žigosano; Drugo
de: Autogrammformat: Autopen; Ausgeschnittene Signatur; Handsigniert; Mit Widmung (inklusive Personalisierung); Mehrere Signaturen; Gedruckt/Faksimile; Gestempelt; Sonstige
cs: Formát autogramu: Autopen; Vyříznutý podpis; Vlastnoručně podepsáno; S věnováním (zahrnuje personalizaci); Více podpisů; Tištěný / faksimile; Razítko; Ostatní
zh-CN: 签名格式: 自动签名机; 剪切签名; 手写签名; 题词（包含个性化内容）; 多重签名; 印刷/影印; 盖章; 其他
bg-BG: Формат за автографи: Машинен подпис (Autopen); Изрязан подпис; Собственоръчно подписан; С посвещение (включва персонализиране); Множество подписи; Отпечатан/факсимиле; С печат; Друго